Minutes et répertoires du notaire Henri ELLAIN, 6 novembre 1656 - 25 janvier 1658 (étude XII)
Archives nationales
Minutes et répertoires du notaire Henri ELLAIN (étude XII)
6 novembre 1656 - 25 janvier 1658
MC/ET/XII/118 - MC/ET/XII/123, MC/RE/XII/3
Etude XII; Ellain, Henri
Archives nationales de France
Minutes et répertoires: la loi 2008-696 du 15 juillet 2008 relative aux archives a fixé à 75 ans à compter de la date de l'acte, ou à 25 ans à compter de la date du décès de l'intéressé si ce délai est plus bref, le délai de communication des minutes et répertoires des notaires; ce délai est porté à 100 ans à compter de la date de l'acte si le document se rapporte à un mineur (code du Patrimoine, articles L213-2, 4e d et 5e).
Autres documents de l'étude (dossiers de clients, comptabilité...): s'agissant d'archives privées, ces documents sont communicables selon les modalités fixées par le déposant ou le donateur.
Certains documents ne sont pas accessibles en raison de leur mauvais état de conservation.
Versement
Accès aux instruments de recherche de tous les notaires de l’étude XII
Archives de l'étude XII
- Minutes de Henri ELLAIN, 6 novembre 1656 - 25 janvier 1658; MC/ET/XII/118 - MC/ET/XII/123
  - Minutes. 1656, 6 novembre - décembre, 6 novembre - décembre 1656; MC/ET/XII/118
    Informations concernant le classement:
    Le niveau inférieur de description, quand il existe, correspond aux minutes d'actes. Toutes les minutes ne sont pas forcément décrites une à une. Les descriptions de ces minutes sont plus ou moins détaillées.
  - Minutes. 1657, janvier - mars, janvier - mars 1657; MC/ET/XII/119
    - CHELLES (abbaye de) § Marché des fondures à faire pour le grand autel que maître l'Abbesse fait construire de neuf. (2 pages et demie de description d'ornements.), 17 février 1657; MC/ET/XII/119
      Origine de l'information:
      Fichier dit 'général' XVIIe-XVIIIe siècles, par le personnel du Minutier, 1954-1999 ( fichier papier entièrement dématérialisé; voir contexte dans le Plan d’orientation général - Notaires de Paris, guides thématiques du Minutier).
      Date de révision: 2011-2012
      Date de création de la notice: 2010
      marché; Chelles (Seine-et-Marne, abbaye de)
    - Vente. Hillaire Robeau, l'un des douze hautbois de la chambre du roi., 20 février 1657; MC/ET/XII/119
      Musique XVIIe siècle [2407 actes], par Madeleine Jurgens et le personnel du Minutier, 1954-1996 ( fichier papier entièrement dématérialisé; voir contexte dans le Plan d’orientation général - Notaires de Paris, guides thématiques du Minutier).
      Date de révision: 2011
      Date de création de la notice: 2009
      acte de vente; musicien
    - Fourier (Jean Edme) architecte entrepreneur de bâtiments de présent novice de la maison conventuelle des RPP Augustins reformés § Création de viagère, 21 juin 1732; MC/ET/XII/119
      Artisans XVIIIe siècle, par M. Rambaud et C. Grodecki, 1956-1977 ( fichier papier entièrement dématérialisé; voir contexte dans le Plan d’orientation général - Notaires de Paris, guides thématiques du Minutier).
      Fourier, Jean Edmé
  - Minutes. 1657, avril - juin, avril - juin 1657; MC/ET/XII/120
    - Inventaire après décès de Jean de Lafon, sieur du Plessis, conseiller au Parlement de Normandie, demeurant en l'Ile Notre-Dame., 8 mai 1657; MC/ET/XII/120
      Georges Wildenstein, Le goût pour la peinture dans la bourgeoisie parisienne au début du règne de Louis XIII, d'après des inventaires après décès...[705 actes], Gazette des Beaux-Arts, Paris, 1959, p.101 (voir contexte dans le Plan d’orientation général - Notaires de Paris, guides thématiques du Minutier).
      inventaire après décès; Notre-Dame (île); Lafon, Jean de
    - Procuration par Claude de Donon de Rouen, l'un des seigneurs associés pour la colonisation de l'Amérique méridionale, 20 juin 1657; MC/ET/XII/120
      Étrangers en France, Français à l'étranger et aux colonies, XVIe-XIXe siècle (env. 1.000 actes), par le personnel du Minutier,1950-2000 (fichier papier entièrement dématérialisé; voir contexte dans le Plan d’orientation général - Notaires de Paris, guides thématiques du Minutier).
      Date de création de la notice: 2002
      procuration; Rouen (Seine-Maritime); Amérique du Sud; Donon, Claude de
  - Minutes. 1657, juillet - septembre, juillet - septembre 1657; MC/ET/XII/121
    - NOBLET (Michel) Architecte du Roi. § Constitution, 17 août 1657; MC/ET/XII/121
      Artisans XVIIe, par M. Jurgens, M.A. Fleury, R. Gourmelon et le personnel du Minutier central, 1954-1996 (fichier papier entièrement dématérialisé; voir contexte dans le Plan d’orientation général - Notaires de Paris, guides thématiques du Minutier).
      Noblet, Michel
    - ARCHITECTE NOBLET (Michel) à Paris § Constitution, 17 août 1657; MC/ET/XII/121
  - Minutes. 1657, octobre - décembre, octobre - décembre 1657; MC/ET/XII/122
    - LE VAU (François) ARCHITECTE à Paris § 1° Partage; 2° Vente; 3° Déclaration, 16 novembre 1657; MC/ET/XII/122
      partage; acte de vente; déclaration; Le Vau, François
    - LE VAU (Louis) Architecte § Convention par .. avec son fils, François LE VAU., 16 novembre 1657; MC/ET/XII/122
      Le Vau, Louis
    - ARCHITECTE LEVAU (François) à Paris § 1° Partage 2° Vente 3° Déclaration, 16 novembre 1657; MC/ET/XII/122
      partage; acte de vente; déclaration; Levau, François
    - ARCHITECTE LEVAU (Louis) à Paris § Convention, 16 novembre 1657; MC/ET/XII/122
      Levau, Louis
  - Minutes et brevets. 1656, 26 novembre - 1658, 25 janvier, 26 novembre 1656 - 25 janvier 1658; MC/ET/XII/123
    Informations complémentaires:
    1656, 26 novembre à 1657, 23 septembre: brevets. - 1658, 1 à 25 janvier: minutes.
    brevet notarié
- Répertoire(s) de Henri ELLAIN, 6 novembre 1656 - 23 février 1658; MC/RE/XII/3
  - Répertoire. 1656, 6 novembre - 1658, 23 février, 6 novembre 1656 - 23 février 1658; MC/RE/XII/3
    Répertoire des notaires Henri Ellain (6 novembre 1656- 25 janvier 1658), Pierre Frezon (30 janvier-23 février 1658).
    Informations concernant le classement et la cotation:
    Le niveau inférieur de description, quand il existe, correspond aux mentions d'actes contenues dans le répertoire. Parmi celles-ci, certaines peuvent y être décrites, de manière plus ou moins détaillée. Pour consulter l'acte proprement dit, il convient de rechercher la cote au niveau des articles (registre ou liasse) des minutes du notaire (cote de type 'MC/ET').